臺北高等行政法院裁定　　　　　　　　　　　　　　　　九十三年度停字第五八號
　　聲　請　人　甲○○
　　相　對　人　法務部行政執行署板橋行政執行處
　　代　表　人　乙○○
右當事人間因聲請停止執行事件，提起行政訴訟，本院裁定如左：
    主  文
聲請駁回。
聲請費用由聲請人負擔。
    理  由
一、按「義務人或利害關係人對執行命令、執行方法、應遵守之程序或其他侵害利益
    之情事，得於執行程序終結前，向執行機關聲明異議。前項聲明異議，執行機關
    認其有理由者，應即停止執行，並撤銷或更正已為之執行行為；認其無理由者，
    應於十日內加具意見送直接上級主管機關於三十日內決定之。行政執行，除法律
    另有規定外，不因聲明異議而停止執行。但執行機關因必要情形，得依職權或申
    請停止執行。」行政執行法第九條定有明文。因此，如對行政執行程序之執行命
    令不服，應係得否依行政執行法第九條規定聲明異議或申請停止執行問題，尚不
    能向本院請求停止該執行命令之執行。
二、本件聲請意旨略以：聲請人未合法收受國稅局合法通知補稅，即受板橋行政執行
    處執行，使聲請人喪失申請復查之權利。行政執行署之聲明異議決定書稱繳款書
    均由聲請人之兄代收，經聲請人查證其兄並未收受，縱由兄代收，並非與聲請人
    同居，亦於法未合，聲請人於九十三年四月中始開始接獲繳款通知書，顯見移送
    機關及行政執行處所言並非真實。另聲請人所服務機關因收受該執行命令，依規
    定將依聲請人有損路譽為由而予處分，為此聲請人願供擔保，請求准予裁定立即
    停止法務部行政執行署板橋執行處九十三年二月十日板執禮九十二年稅執字第一
    ○九八九六號執行命令等語。
三、經查，聲請人所主張停止執行之法務部行政執行署板橋執行處九十三年二月十日
    板執禮九十二年稅執字第一○九八九六號執行命令係通知第三人台灣鐵路管理局
    機務處花蓮機務段將聲請人在該處之每月應領薪津在三分之一範圍內予以扣押之
    扣押命令，核屬行政執行程序之執行命令。聲請人如不服該執行命令，依首揭說
    明，應係得否依行政執行法第九條規定，於執行程序終結前，向執行機關聲明異
    議，或向執行機關申請停止執行之問題，尚無從向本院請求停止執行該執行命令
    。本件聲請人業據具狀陳明係請求對上述執行命令停止執行（九十三年七月二十
    二日陳報狀參照），並非對據為執行名義之原處分請求停止執行，與訴願法第九
    十三條、行政訴訟法第一百十六條停止原處分或決定之執行無關。因此，聲請人
    向本院聲請停止法務部行政執行署板橋執行處九十三年二月十日板執禮九十二年
    稅執字第一○九八九六號執行命令，核屬無據，應予駁回。
四、依行政訴訟法第一百零四條，民事訴訟法第九十五條、第七十八條，裁定如主文
    。
中　　　華　　　民　　　國　　九十三　　年　　　七　　　月　　 三十 　　日
                           臺 北 高 等 行 政 法 院  第二庭
           　　　　　　　　　　　　　　　　　審判長 法　官  姜素娥
           　　　　　　　　　　　　　　　　　　　　 法　官  林文舟
           　　　　　　　　　　　　　　　　　　　　 法　官  陳國成
右為正本係照原本作成。
如不服本裁定，應於送達後十日內向本院提出抗告狀（須按他造人數附繕本）。
中　　　華　　　民　　　國　　九十三　　年　　　八　　　月　　　二　　　日
                                                    書記官  王英傑
